臺灣臺中地方法院交通事件裁定　　　　　　　　　　九十四年度交聲字第一五二號
　　原處分機關　交通部公路總局台中區監理所
　　異議人即
　　受處分人　　甲○○
右列受處分人因違反道路交通管理處罰條例案件，對於交通部公路總局台中區監理所
九十四年二月二日所為之裁決（中監違字第裁６０─Ｚ00000000、中監違字
第裁６０─Ｚ00000000號裁決書），聲明異議，本院裁定如左：
    主  文
異議駁回。
    理  由
一、原處分機關略以：本案係內政部國道公路警察局第七警察隊舉發受處分人甲○○
    駕駛車號ＯＫ─５６６５號自小客車，於九十三年十二月十九日七時十五分許，
    行經國道三號公路南向二二三公里處，因「任意變換車道未使用方向燈」及「１
    、經科學儀器測定行速一三四公里，限速一一○公里，超速二十四公里；２、不
    服稽查取締（超速明顯攔車未停）」違規，受處分人於應到案日期前到案，復經
    原舉發單位函覆違規屬實，該所遂於九十四年二月二日以中監違字第裁６０─Ｚ
    00000000、Ｚ00000000號裁決書，分別裁處罰鍰新台幣六千元
    、三千元整，逾期則依裁決書處罰主文規定裁處，於法並無不合等語。
二、本件異議人即受處分人甲○○則以：按當事人主張事實，須負舉證責任，倘其所
    提出之證據，不足為主張事實之證明，自不能認其主張之事實為真實。行政官署
    對於人民有所處罰，必須確實證明其違法之事實，倘不能確實證明違法事實之存
    在，其處罰即不能認為合法。最高行政法院著有３９年判字第２號判例可資參照
    。經查，異議人絕無內政部警政署國道公路警察局第七警察隊所舉違規事實，原
    處分機關內政部警政署國道公路警察局第七警察隊對於異議人違反道路交通管理
    處罰條例第三十三條之規定之事實，始終未舉證以明其說，原處分機關之處分自
    非合法，爰聲明異議云云。
三、按汽車行駛高速公路應依速限標誌指示；汽車在行駛途中，不得驟然或任意變換
    車道，如欲超越前車或變換車道時，應先顯示方向燈告知前後車輛。違反者，處
    罰鍰新台幣三千元以上、六千元以下罰鍰。另汽車駕駛人駕駛汽車有違反本條例
    之行為，經交通勤務警察或依法令執行交通稽查任務人員制止時，不聽制止或拒
    絕停車接受稽查而逃逸者，處新台幣三千元以上六千元以下罰鍰。高速公路交通
    管制規則第五條、第十一條、道路交通管理處罰條例第三十三條第一項及第六十
    條第一項分別定有明文。
四、經查：本件受處分人甲○○所有之車號ＯＫ─５６６５號自小客車，於九十三年
    十二月十九日七時十五分許，行經國道三號公路南向二二三公里處，因「任意變
    換車道未使用方向燈」、「１、經科學儀器測定行速一三四公里，限速一一○公
    里，超速二十四公里；２、不服稽查取締」違規，為內政部國道公路警察局第七
    警察隊掣開公警局交字第Ｚ00000000、Ｚ00000000號舉發違反
    道路交通事件通知單逕行舉發等情，業據內政部警政署國道公路警察局第七警察
    隊九十四年一月十七日以公警七交字第０９４０７７００１２號函說明：「本案
    查據執勤員警稱：渠等於國道三號二二三公里處南向執行違規取締，當時以雷射
    槍測速器測得案內車輛行速一三四公里無誤（案內車輛行駛內側車道，當時中內
    、中外、外側車道均無其他車輛）於測得超速車輛後，始開啟警示閃光燈並以指
    揮棒攔查違規車輛，該車拒不停車受檢加速逃逸，渠等後方尾隨，案內車輛於國
    道三號二二三公里至二二四公里沿途任意變換車道未顯示方向燈，該車枉顧安全
    下南投交流道出口逃逸，渠等為顧及其他用路人安危，未予持續尾隨，乃記明車
    號、廠牌、顏色、車型，並立即向值班台以電腦查證核對無訛後，方予以掣單逕
    行舉發超速、不服稽查取締及任意變換車道等違規屬實。」並有該函及公警局交
    字第Ｚ00000000、Ｚ00000000號舉發通知單等在卷可稽。另據
    證人即本件舉發員警廖志偉到庭證述舉發情形，稱：「本件是我舉發的。當時我
    們在國道三號二二三公里處執行測速職務，我們在那邊定點測速，受處分人ＯＫ
    －５６６５當時是行駛最內側車道，我們測速是用雷射槍測速，距離該車兩百五
    十公尺的地方測到他超速，攔他沒有停，我們就記下車牌，然後逕行舉發。這個
    過程當中我們馬上用電腦查詢車號、廠牌、顏色沒有錯誤。我們當時是用指揮棒
    攔停。正常在我們國道行駛，警方在前方攔停，正常的狀況下都會看到。而且我
    們在攔停時，警燈會打開，且我們有用指揮棒，但是當時沒有用警報器。當時他
    在內側車道，中線、外側都沒有其他車輛，我的印象很深刻。他在攔沒有停以後
    ，他就切到外側，他並不是一直在最內側行駛，且他沒有閃方向燈」等語，而異
    議人亦在庭供稱：「我有看到他（員警）從轉彎處衝出來，但是我前後都有車，
    我不知道他是要攔誰」（見本院九十四年三月二十八日庭訊筆錄）。是依證人所
    述，渠乃於確定受處分人所駕駛之ＯＫ─５６６５號自小客車確有超速之事實，
    始進行攔停取締，而當時中線、中外、外側車道均無其他車輛之情況下，受處分
    人既稱：「我有看到他（員警）從轉彎處衝出來，不知道它是要攔誰」等語，顯
    見伊當時已清楚看見舉發員警於其車前有示意欄停之動作。又訊據受處分人並無
    法提出任何可供調查之證據以實其說，本院經查亦無何證據足資證明值勤警員有
    捏造事實違法取締之情事，則執勤警員本其維護交通秩序、安全職責所為之舉發
    ，自應受到合法、正確之推定，是受處分人空言指摘原處分不當，尚屬無據。從
    而，原處分機關據以援引上開規定，分別裁處受處分人罰鍰新台幣六千元及三千
    元整，並無違誤。故本件異議為無理由，應予駁回。
五、據上論斷，應依道路交通管理處罰條例第八十七條第二項、道路交通案件處理辦
    法第十九條，裁定如主文。
中      華      民      國    九十四    年      四      月     四       日
                                        臺灣臺中地方法院交通法庭
                                            法  官  王  靜  秋
右正本證明與原本無異。
如不服本裁定應於送達後五日內向本院提出抗告狀。
                                            書記官
中      華      民      國    九十四    年    四      月    四      日
